# 请教陈版，关于测绘行业新收入准则执行的问题

提问人：zhenjiawei 时间：2020-09-01 16:25:00
陈版主，您好！关于测绘行业新收入准则适用过程中的一些问题想请教您，希望能得到您的回复。问题如下：
1 、公司的测绘业务客户多为政府单位，提交测绘项目结果的时候是提交测绘数据的数据库，中间那些数据可能给客户也没什么用，但是按照某一时段确认收入时点的第一条，①客户在企业履约的同事即取得并消耗企业履约所带来的经济利益。如果客户找另外的公司利用我们提供的数据，在我们数据的继续深入即可完成数据库，那种情况是不是符合第一条，可以按照某一时段确认收入呢？其实我个人判断从数据库的角度来看，按照某一时点会更加合适，审计风险更小。
2 、数据库后续也是需要公司人员去进行数据维护。我觉得关于数据库成果与后期维护服务可分为以下情况：①客户验收数据库成果并确认收入，后期维护服务与数据库成果可识别为两项单项履约义务，需要分摊交易价格；②客户验收数据库、公司等到后期维护服务的维护期过了，再确认收入，这样数据库与维护服务可识别为一项履约义务。不知道我这么理解对不对，如果采取①，那么分摊的价格也不知道怎么分，采取②的话，一个项目可能得4-5年之后才能确认100%收入。
3 、公司之前测绘业务都是采用完工百分比法确认收入的，但是新收入准则改成时点确认收入的话，账务处理是不是将以前年度确认的收入成本形成的利润调整年初未分配利润，本期再确认全部的收入跟成本。这样的话利润是不会少的，就是收入确认了两次?
4 、公司还有以下的情况，就是每个月出一次报告，基本每月出报告，下个月回款，这样的我可不可以按次数确认收入呢？公司承接监理项目，每个月都要出监理项目的报告，但是回款时间不定，这样的我是不是可以识别为一些列实质相同且转让模式相同的可明确区分的商品、将整一个监理项目作为单项履约义务呢？
问题描述比较长，希望陈版主有时间可耐心看看，在此衷心希望能得到陈版主的专业指导。

回答人：chenyiwei
1 、建议按某一时点确认收入。在新收入准则下，以提交最终工作成果为完成标志的专业服务业，例如软件的定制开发服务等，很多都存在这种情况，即原准则下按一段时间确认收入，在新准则下可能变为一个时点确认收入。
2 、要考虑维护服务的内容是什么，是前期提交成果的错误更正，还是定期或不定期的维护更新。如果是前者，相当于一项“保证性质保”，，不构成单项履约义务，采用在确认收入同时计提预计负债的方式来体现；如果是后者，则构成单项履约义务，需将部分合同价款予以递延，到后续提供这些更新服务时确认收入。
3 、也可以这样理解。
4 、需要考虑此类定期出具报告的监理服务的业务模式，才能具体讨论。